臺灣士林地方法院刑事判決            100年度審訴字第420號
    公  訴  人  臺灣士林地方法院檢察署檢察官
    被      告  黃進鎰
上列被告因違反毒品危害防制條例案件，經檢察官提起公訴（10
0 年度毒偵字第955 號），被告於準備程序中就被訴事實為有罪
陳述，本院合議庭裁定由受命法官獨任改依簡式審判程序審理，
並判決如下：
    主  文
黃進鎰施用第一級毒品，累犯，處有期徒刑壹年，扣案含有第一
級毒品海洛因殘渣之塑膠袋個（袋內殘渣量微無法計重）均沒
收銷燬之；又施用第二級毒品，累犯，處有期徒刑陸月。應執行
有期徒刑壹年肆月，扣案含有第一級毒品海洛因殘渣之塑膠袋
個（袋內殘渣量微無法計重）均沒收銷燬之。
    事實及理由
一、本件犯罪事實及證據除引用起訴書之記載（如附件起訴書）
    外，另更正並補充：(一)犯罪事實部分：黃進鎰前因施用毒品
    案件，經臺灣板橋地方法院以88年度毒聲字第6365號裁定觀
    察、勒戒後，認有繼續施用毒品之傾向，經同法院以88年度
    毒聲字第6742號裁定令入戒治處所施以強制戒治，嗣因認無
    繼續施用傾向，經同法院以89年度毒聲字第2428號裁定停止
    強制戒治，所餘戒治期間付保護管束，於民國（下同）89年
    10月25日保護管束期滿未經撤銷，視為執行完畢，並經臺灣
    板橋地方法院檢察署檢察官90年度戒毒偵字第217 號不起訴
    處分確定。另於92年間因施用毒品案件，經臺灣桃園地方法
    院93年度訴字第152 號判決處有期徒刑8 月、4 月，應執行
    有期徒刑10月確定；又因搶奪案件，經臺灣臺北地方法院以
    94年度訴字第1613號判決處有期徒刑8 月，因撤回上訴而確
    定；再因搶奪等案件，經臺灣高等法院以95年度上訴字第18
    61號判決處有期徒刑1 年6 月確定；上開2 案經臺灣高等法
    院以96年度聲減字第1405號裁定各減為有期徒刑4 月、9 月
    ，並定其應執行刑為有期徒刑1 年，嗣於96年7 月16日縮刑
    期滿執行完畢。另因施用毒品案件，經臺灣臺北地方法院以
    96年度訴字第2026號判決處有期徒刑10月確定；又因施用毒
    品案件，經本院以96年度訴字第1156號判決處有期徒刑1 年
    確定；再因施用毒品案件，經本院以97年度訴字第272 號判
    決處有期徒刑7 月確定，上開3 罪嗣經本院以98年度聲字第
    445 號裁定定其應執行刑為有期徒刑2 年2 月，並於99年6
    月21日縮刑期滿執行完畢（於本件構成累犯）。詎猶不知悛
    悔，於前案強制戒治執行完畢釋放後5 年內再犯上開施用毒
    品之罪，且經法院判處罪刑確定後，仍未能心生警惕，戒除
    毒癮，復分別基於施用第一級毒品及第二級毒品之犯意，先
    於100 年4 月5 日下午5 時許，在臺北市○○區○○街樹德
    公園之公廁內，以針筒注射方式，施用第一級毒品海洛因1
    次；再於100 年4 月7 日某時許，在其友人位於臺北市○○
    區○○街31號6 樓之2 之住處內，以不詳方式，施用第二級
    毒品甲基安非他命1 次。(二)被告於本院準備程序及審理時自
    白施用第一級毒品海洛因及第二級毒品甲基安非他命之犯罪
    事實【本院100 年7 月21日準備程序筆錄第2 頁及同日審判
    筆錄第2 頁至第3 頁參照】，核與起訴書所載證據相符，足
    見被告自白與事實相合，可以採信，本件事證明確，被告犯
    行洵堪認定，應依法論科。
二、查海洛因、甲基安非他命分別為毒品危害防制條例第2 條第
    2 項第1 款、第2 款所稱之第一級毒品及第二級毒品。核被
    告所為，分別係犯毒品危害防制條例第10條第1 項之施用第
    一級毒品罪及同條第2 項之施用第二級毒品罪。被告於施用
    第一級毒品海洛因前後及施用第二級毒品甲基安非他命前持
    有之低度行為各為施用之高度行為所吸收，均不另論罪。又
    被告所犯上開2 罪，犯意各別，應予分論併罰。再被告有上
    述前科執行情形，此有臺灣高等法院被告前案紀錄表在卷可
    佐，其於前案有期徒刑執行完畢後，5 年內故意再犯本件有
    期徒刑以上之2 罪，皆為累犯，均應依法加重其刑。爰審酌
    被告曾因施用毒品犯行送觀察、勒戒及強制戒治，猶不能斷
    絕毒癮而一再施用，顯見其自制力薄弱，惟其施用毒品僅屬
    自殘行為，對於他人之法益尚無直接之侵害，及其犯後坦承
    犯行，態度尚稱良好等一切情狀，量處如主文所示之刑，並
    定其應執行之刑，以資懲儆。至扣案塑膠袋3 個均留有第一
    級毒品海洛因殘渣，且經被告坦承係施用毒品所剩餘之物，
    均應依毒品危害防制條例第18條第1 項前段規定諭知沒收銷
    燬之。
據上論斷，依刑事訴訟法第273 條之1 第1 項、第299 條第1 項
前段、第310 條之2 、第454 條，毒品危害防制條例第10條第1
項、第2 項、第18條第1 項前段，刑法第11條、第47條第1 項、
第51條第5 款，判決如主文。
本案經檢察官葉乃瑋到庭執行職務。
中    華    民    國    100   年    7     月    29    日
                  刑事第一庭法  官  李育仁
以上正本與原本無異。
如不服本判決，應於收受判決後10日內向本院提出上訴書狀，並
應敘述具體理由。其未敘述上訴理由者，應於上訴期間屆滿後20
日內向本院補提理由書 (均須按他造當事人之人數附繕本)「 切
勿逕送上級法院」。
                            書記官  張竣閔
中    華    民    國   100    年    8     月    4     日
附錄本案論罪科刑法條之依據：
毒品危害防制條例第10條
施用第一級毒品者，處6 月以上5 年以下有期徒刑。
施用第二級毒品者，處3 年以下有期徒刑。